臺灣臺北地方法院新店簡易庭民事裁定
110年度店國簡字第1號
原      告  杜東松  
被      告  銓敘部  
法定代理人  周志宏  
訴訟代理人  廖康如  
            趙碩岑  


上列當事人間請求國家賠償事件，本院裁定如下：
    主  文
本件移送臺北高等行政法院。
    事實及理由
一、本件被告起訴時之法定代理人為周弘憲，嗣於訴訟繫屬中變
    更為周志宏，周志宏並具狀聲明承受訴訟，有行政訴訟聲明
    承受訴訟狀（機關新任代表人）1份在卷可憑（參見本院卷
    第85頁），於法核無不合，應予准許。
二、原告起訴主張略以：原告為經濟部智慧財產局退休人員，於
    退休後被告依公務人員退休資遣撫卹法（以下簡稱退撫法）
    規定重新計算其每月退休所得，造成其權益損失，請求回復
    自民國107年7月起依舊法（恩給制）計算每月應領之退休金
    或養老給付優存利息，並將所短少之利息退回原告，爰依國
    家賠償法第2條第2項及第7條至第12條之規定，請求回復原
    告損害發生前原狀。並聲明：㈠被告應回復原告自107年7月
    起依舊法（恩給制）每月應領之退休或養老給付優存利息既
    得權益；㈡已扣減損及利息約新臺幣（下同）24萬元退回並
    加法定利息。
三、按普通法院認其無受理訴訟權限者，應依職權裁定將訴訟移
    送至有受理訴訟權限之管轄法院，民事訴訟法第31條之2第2
    項定有明文。次按，憲法第18條規定人民有服公職之權利，
    旨在保障人民有依法令從事於公務，暨由此衍生享有之身分
    保障、俸給與退休金等權利。被告依106年8月9日公布，107
    年7月1日施行之退撫法第34條、第36條、第37條、第39條規
    定，重新計算原告自107年7月1日起之每月退休所得，並107
    年6月5日部退三字第1074424123號函審定並通知原告，自屬
    行政處分，原告如有不服，應依法提起行政爭訟以為救濟，
    其訴訟應由行政法院審判。
四、經查，原告訴之聲明一所請求乃被告應回復原告自107年7月
    起依舊法（恩給制）每月應領之退休或養老給付優存利息既
    得權益等語，經本院依職權闡明此部分乃公法法律關係，原
    告表示仍欲主張該部分且其重點就是要回復其可以領取退休
    或養老給付優存權利，有本院110年5月4日準備程序筆錄可
    稽（參見本院卷第83頁)，依上揭說明，本件所涉實體事項
    即原告得否請求回復其可以領取退休或養老給付優存權利之
    爭議，具有公法性質，自非普通法院所得救濟，意即原告主
    張依國家賠償法第7條第1項但書規定請求，縱認有理由，普
    通法院亦無法就原告聲明所示行政處分事項加以裁判，否則
    將致普通法院取代並侵越行政法院審判權限，並致補正或糾
    正瑕疵行政處分為目的之訴願法及行政訴訟法等行政救濟規
    定形同具文，而影響行政處分之確定力及執行力，有害國家
    行政之安定。又國家賠償法之制定與施行，係以填補事實上
    已發生之損害為目的，故國家應負損害賠償責任時，明定以
    金錢賠償為原則（同法第7條本文參照），非在補正或糾正
    行政處分之瑕疵，原告主張其得依國家賠償法第7條第1項但
    書請求回復其公法權利受侵害前之原狀，容有誤解，且導致
    普通法院侵害行政救濟制度問題，已如上述，並不可採。
五、綜上所述，本件訴訟應由行政法院審判，普通民事法院就此
    並無受理權限，應將本件移送至有受理訴訟權限之管轄法院
    。爰判決如主文。
中　　華　　民　　國　　110 　年　　5 　　月　　7 　　日
                  臺灣臺北地方法院新店簡易庭　　　　
                              法  官　石蕙慈
以上正本係照原本作成。
如不服本裁定應於送達後10日內向本院提出抗告狀，並繳納抗告
費新臺幣1,000元。
中　　華　　民　　國　　110 　年　　5 　　月　　7 　　日
                              書記官  陳尚鈺